最高法院民事裁定　　　　　　　一○○年度台上字第二五六號
上　訴　人　楊 國 寶
訴訟代理人　陳 傳 中律師
被 上訴 人　楊 茂 寶
　　　　　　楊詹秀玉
　　　　　　楊 長 明
　　　　　　楊 長 治
　　　　　　楊 長 亮
　　　　　　楊 長 壽
上列當事人間請求損害賠償事件，上訴人對於中華民國九十九年
八月十七日台灣高等法院判決（九十八年度重上字第五二七號）
，提起上訴，本院裁定如下：
    主  文
上訴駁回。
第三審訴訟費用由上訴人負擔。
    理  由
按上訴第三審法院，非以原判決違背法令為理由，不得為之。又
提起上訴，上訴狀內應記載上訴理由，其以民事訴訟法第四百六
十九條所定事由提起第三審上訴者，應於上訴狀內表明：原判決
所違背之法令及其具體內容、暨依訴訟資料合於該違背法令之具
體事實。同法第四百六十七條、第四百七十條第二項分別定有明
文。而依同法第四百六十八條規定，判決不適用法規或適用不當
者，為違背法令；依同法第四百六十九條規定，判決有該條所列
各款情形之一者，為當然違背法令。是當事人提起第三審上訴，
如以同法第四百六十九條之事由為上訴理由時，其上訴狀或理由
書應表明該判決所違背之法令條項，或有關判例、解釋字號，或
成文法以外之習慣或法理等及其具體內容，暨係依何訴訟資料合
於該違背法令之具體事實。如未依上述方法表明，或其所表明者
與上開法條規定不合時，即難認為已合法表明上訴理由，其上訴
自非合法。本件上訴人對於原判決提起第三審上訴，雖以該判決
違背法令為由，惟核其上訴理由狀所載內容，係就原審取捨證據
、認定事實之職權行使所論斷：依系爭鬮分書內容，上訴人應受
分配之坐落新竹縣竹北市○○段（重劃後變更為隘興段）一六一
地號土地，原約定暫由被上訴人楊茂寶代耕，但於民國七十四年
間實際辦理土地分產登記時，上訴人應受分配之土地，已改為同
段一九八地號土地，並登記於訴外人楊通寶名下。此種改變，已
得土地實際所有人楊勝堂同意，並經系爭鬮分書之當事人重新協
議後為分配，上訴人主張依系爭鬮分書內容，其就登記於被上訴
人楊茂寶名下之同段一六一之二地號土地，仍有應受分配之權利
，自非有據。上訴人就上述一六一之二地號土地既無應受分配之
權利，從而，上訴人依民法第二百四十四條第一、二、四項、第
五百四十一條第二項、第七百六十七條、第一百七十九條之規定
，先位聲明求為被上訴人分別將如原判決附表所示就同段六八九
地號土地（因上述一六一之二號土地被徵收而受分配）所為之所
有權移轉登記塗銷。被上訴人楊茂寶將該六八九地號土地所有權
應有部分一○○分之六二點六○四三移轉登記予上訴人；依民法
第五百四十一條第二項、第七百六十七條、第二百二十六條第一
項、第一百七十九條，備位聲明命被上訴人楊茂寶將該六八九地
號土地所有權應有部分六八四七三分之八六七三移轉登記予上訴
人，並給付新台幣五百七十三萬九千一百二十元本息，均無理由
等情，指摘為不當，並就原審命為辯論及已論斷者，泛言謂為違
法，而非表明該判決所違背之法令及其具體內容，暨依訴訟資料
合於該違背法令之具體事實，難認其已合法表明上訴理由。依首
揭說明，應認其上訴為不合法。
據上論結，本件上訴為不合法。依民事訴訟法第四百八十一條、
第四百四十四條第一項、第九十五條、第七十八條，裁定如主文
。
中    華    民    國  一○○  年    二    月  二十三  日
                      最高法院民事第七庭
                          審判長法官  林  大  洋  
                                法官  鄭  傑  夫  
                                法官  劉  靜  嫻  
                                法官  簡  清  忠  
                                法官  鄭  雅  萍  
本件正本證明與原本無異
                                      書  記  官  
中    華    民    國  一○○  年    三    月    二    日
                                                      v